臺灣彰化地方法院刑事判決                            九十一年度訴字第四二二號
    公  訴  人  臺灣彰化地方法院檢察署檢察官
    被      告  甲○○
右列被告因違反毒品危害防制條例案件，經檢察官提起公訴 (九十一年度毒偵字第五
六五號、第七二三號、九十一年度毒偵緝字第八八號)，本院判決如左：
     主      文
甲○○連續施用第一級毒品，累犯，處有期徒刑玖月，扣案之第一級毒品海洛因參包
（其中壹包淨重零點壹玖公克，另貳包合計淨重約為玖點壹零公克）沒收銷燬之，扣
案之注射針筒壹支沒收；又施用第二級毒品，累犯，處有期徒刑柒月。應執行有期徒
刑壹年肆月，扣案之第一級毒品海洛因參包（其中壹包淨重零點壹玖公克，另貳包合
計淨重約為玖點壹零公克）沒收銷燬之，扣案之注射針筒壹支沒收。
     事      實
一、甲○○前因持有毒品案件，經本院判處有期徒刑六月確定，甫於九十年七月二日
    執行完畢。又其曾因施用毒品，經本院九十年度毒聲字第二四二號裁定送觀察、
    勒戒後，認無繼續施用毒品之傾向，由台灣彰化地方法院檢察署檢察官於九十年
    五月二十一日以八十九年度毒偵字第四四八二號、五五一六號為不起訴處分確定
    。詎其竟不思悔改，於五年內，復基於施用第一級毒品之概括犯意，自九十年十
    一月二十六日起至九十一年三月五日止，在其位於彰化縣埔心鄉○○村○○路○
    段一八一巷八四號住處或彰化縣永靖鄉路旁等地，以將第一級毒品海洛因摻入香
    菸內，點火後吸食之方式，連續施用第一級毒品海洛因多次，平均約每天施用一
    次，另基於施用第二級毒品之犯意，於九十一年三月四日，在彰化縣永靖鄉路旁
    ，以將第二級毒品安非他命置放於鋁箔紙上，外用火加以燒烤使成氣體後吸食之
    方式，施用第二級毒品安非他命一次，嗣分別於九十年十一月二十七日八時五十
    分許及九十一年三月五日十七時十分許，在其上開住處及彰化縣永靖鄉○○路一
    六○巷一號，為警查獲，並分別扣得海洛因一包（淨重零點一九公克）、海洛因
    二包（淨重九點一○公克）及已供施用毒品用之注射針筒一支。經臺灣彰化地方
    法院檢察署檢察官聲請，本院以九十年度毒聲字第四六二一號裁定移送台灣彰化
    看守所附設勒戒處所觀察勒戒後，認有繼續施用毒品傾向，現在實施強制戒治中
    。
二、案經彰化縣警察局田中分局報請台灣彰化地方法院檢察署檢察官偵查起訴。
      理    由
一、右揭事實，業據被告於本院審理中坦承不諱，且其於九十年十一月二十七日及九
    十一年三月五日分別為警採取之尿液，經送驗結果確分別呈嗎啡及嗎啡、甲基安
    非他命陽性反應，有彰化縣衛生局九十年十二月十日煙檢字第九０三四七三號、
    九十一年三月十五日煙檢字第九一０四四三號煙毒尿液檢驗成績書各一紙附卷可
    稽，復有扣案之海洛因三包及注射針筒一支可資佐證，而扣案之三小包白色粉末
    經鑑定結果確均為海洛因無誤，分別有法務部調查局第000000000號、
    調科壹字第一四０００八一二四號鑑定通知書各一紙在卷足憑，核被告之自白與
    事實相符，堪以採信。另被告雖於警、偵訊中否認有何施用毒品之犯行云云，經
    查不惟與事實不符，又與前開自白相違，顯係淡化犯行之詞，不足採信。再查被
    告曾因施用毒品，經本院九十年度毒聲字第二四二號裁定送觀察、勒戒後，認無
    繼續施用毒品之傾向，由台灣彰化地方法院檢察署檢察官於九十年五月二十一日
    以八十九年度毒偵字第四四八二號、五五一六號為不起訴處分確定等情，有該不
    起訴處分書、台灣高等法院被告全國前案紀錄表及台灣彰化地方法院檢察署刑案
    資料查註紀錄表在卷足憑。其於五年內再犯毒品危害防制條例第十條之罪，經裁
    定送觀察、勒戒後，認有繼續施用毒品傾向，有本院九十年度毒聲字第四六二一
    號裁定及臺灣彰化看守所附設勒戒所九十一年三月十五日彰所戒字第０九一００
    ００六三０號函送之有無繼續施用毒品傾向證明書一份附卷可參，被告犯罪事證
    明確，其前開犯行洵堪認定。
二、核被告所為，係犯毒品危害防制條例第十條第一項之施用第一級毒品罪及同條第
    二項之施用第二級毒品罪。被告持有第一、二級毒品均係為供其施用，其持有之
    低度行為皆應為施用之高度行為吸收，均不另論罪。被告先後多次施用第一級毒
    品海洛因之犯行，時間緊接，所犯又係構成要件相同之罪名，顯係基於概括犯意
    為之，應依連續犯規定論以一罪，並加重其刑。又其前開所犯二罪間，犯罪構成
    要件不同，行為互殊，顯係基於個別犯意為之，應予分論併罰。被告前因持有毒
    品案件，經本院判處有期徒刑六月確定，甫於九十年七月二日執行完畢等情，有
    台灣彰化地方法院檢察署刑案資料查註紀錄表及台灣高等法院被告全國前案紀錄
    表等件在卷可參，其於受有期徒刑之執行完畢後，五年以內再犯有期徒刑以上之
    罪，為累犯，其連續施用第一級毒品之犯行部分，應依法遞加重其刑，施用第二
    級毒品之犯行部分，應加重其刑。再查其係自九十年十一月二十六日起至九十一
    年三月五日止，有連續施用第一級毒品海洛因之犯行，而公訴人僅就被告於九十
    年十一月二十七日或其前三日內某時起及九十一年三月五日或其前三日內某時，
    施用第一級毒品海洛因之犯行提起公訴，該未經起訴之部分，與檢察官起訴之部
    分，因被告係基於概括之犯意而為之，具有連續犯之關係，屬裁判上之一罪，其
    一部起訴之效力及於全部，故本院自得併予審究，併此敘明。爰審酌被告前曾有
    施用毒品犯行，經送觀察勒戒後，猶不知悔改，再施用毒品不輟，不僅戕害自身
    健康，更辜負國家將之視為病人，並施以長時間之戒治處遇之苦心，惟其對他人
    權益之侵害仍屬有限，於本院審理中已坦承其犯行，及其犯罪目的、手段等一切
    情狀，量處如主文所示之刑。並定應執行之刑。扣案被告所有海洛因三小包（其
    中一包淨重零點一九；另二包合計淨重淨重九點一零公克），係屬第一級毒品，
    爰依毒品危害防制條例第十八條第一項前段規定，均沒收銷燬之。至扣案之注射
    針筒一支，係被告所有，且已供其吸食海洛因犯罪所用之物，業據其陳明在卷，
    另依刑法第三十八條第一項第二款之規定沒收。
據上論斷，應依刑事訴訟法第二百九十九條第一項前段，毒品危害防制條例第十條第
一項、第二項、第十八條第一項前段，刑法第十一條前段、第五十六條、弟四十七條
、第五十一條第五款、第三十八條第一項第二款，判決如主文。
案經檢察官乙○○到庭執行職務。
中      華      民      國    九十一    年      五      月     十四     日
                              臺灣彰化地方法院刑事第一庭
                                    審判長法      官  葉  榮  郎
                                          法      官  吳  俊  螢
                                          法      官  簡  璽  容
右正本證明與原本無異。
如不服本判決，應於判決送達後十日內向本院提出上訴狀（須附繕本）。
                                          法院書記官  王  惠  嬌
中      華      民      國    九十一    年      五   月     十五     日
毒品危害防制條例第十條：
施用第一級毒品者，處六月以上五年以下有期徒刑。
施用第二級毒品者，處三年以下有期徒刑。
